【裁判字號】    98,事聲,39
【裁判日期】    980717
【裁判案由】    調解事件聲明異議
【裁判全文】
臺灣臺中地方法院民事裁定              98年度事聲字第39號
聲  明  人  丁○○
            乙○○
相  對  人  內政部
法定代理人  庚○○
相  對  人  最高行政法院
法定代理人  戊○○
相  對  人  臺中高等行政法院
法定代理人  甲○○
相  對  人  臺中縣政府
法定代理人  己○○
相  對  人  丙○○
上當事人間因聲請調解事件，異議人對於本院司法事務官民國98
年6月25日98年度司調字第27號裁定提出異議，本院裁定如下：
    主    文
異議駁回。
    理    由
一、按法院認調解之聲請，依法律關係之性質，當事人之狀況或
    其他情事可認為不能調解或顯無調解必要或調解顯無成立之
    望者，得逕以裁定駁回之，民事訴訟法第406條第1項第1款
    定有明文。次按當事人對於司法事務官處理事件所為之終局
    處分，得於處分送達後十日之不變期間內，以書狀向司法事
    務官提出異議；司法事務官認前項異議為無理由者，應送請
    法院裁定之；法院認第1項之異議為無理由者，應以裁定駁
    回之。同法第240 條之4第1項前段、第2項後段、第3項後段
    亦有明文。
二、本件聲明人因臺中縣大雅鄉○○段2253地號返還土地事件，
    向臺中縣大雅鄉公所聲請調解，案經臺中縣大雅鄉公所於民
    國98年2月26日以雅鄉民字第0980004112號函否准，聲明人
    遂向臺中高等行政法院聲請查究該鄉公所之否准是否適法，
    並准予調解，臺中高等行政法院以聲明人聲請准予調解，非
    行政法院之審判權限，依職權以98年度聲字第4號裁定移送
    本件聲請於本院，合先敘明。
三、經查，聲明人前因對土地重劃分配結果有爭議，而經相對人
    臺中縣政府邀集聲明人及相關土地共有人協商，於70年7月
    29日作成協調會議紀錄，聲明人提出異議，經相對人臺中縣
    政府89年9月11日89府地劃字第244326號函回覆：本案係屬
    私權關係，應由台端雙方循依協議內容自行辦理等語，聲明
    人不服，提起訴願，案經相對人內政部訴願委員會以93 年6
    月7日台內訴字第0920008638號決定：訴願不受理，聲明人
    不服提起行政訴訟，再經相對人臺中高等行政法院以93年度
    訴字第439號裁定駁回，聲明人提起抗告，經相對人最高行
    政法院94年度裁字第2741號裁定駁回抗告而確定。嗣聲明人
    另以臺中縣政府、最高法院、臺灣高等法院臺中分院、臺灣
    臺中地方法院、最高行政法院、丙○○等為被告向臺中高等
    行政法院起行政訴訟請求損害賠償，經臺中高等行政法院以
    95年度訴字第119號裁定駁回後，聲明人再提起抗告，經最
    高行政法院95年度裁字第2879號裁定駁回抗告，亦告確定在
    案，此有聲明人提出之70年7月29日協調會議紀錄、臺中高
    等行政法院確定證明書，及相對人臺中縣政府提出之內政部
    訴願決定書及本院依職權查詢之該院93年度訴字第439號、
    95年度訴字第119號裁定、最高行政法院94年度裁字第2741
    號、95年度裁字第2879號裁定等件附卷可稽。而法院之調解
    ，係於法院就當事人間發生爭議之法律關係，利用調解程序
    ，勸導兩造為息爭之合意，以避免訴訟之程序，然綜合前揭
    情形，本件調解之聲請顯無調解成立之望，亦無調解之必要
    ，原裁定駁回本件調解之聲請，並無違誤。聲明人以原裁定
    違背法令應廢棄，上開法律關係應歸民事訴訟法第398條，
    討伐如更正主文即：(1)92年12月30日內授中辦地字第092002
    1212號確定終結；(2)93年6月7日台內訴字第0920008638號逾
    時效終結嗣四案應隨上述時效終結無權爭議；(3)本件已93年
    度訴字第439號付與確定證明書96年10月5日當即聲明以歷訴
    狀替代終結；(4)上開歸土地主權依民事訴訟法第398條逕判
    執行等語提出異議，惟民事訴訟法第398條規定為：「判決
    ，於上訴期間屆滿時確定。但於上訴期間內有合法之上訴者
    ，阻其確定。不得上訴之判決，於宣示時確定；不宣示者，
    於公告時確定。」與調解事件無關，聲明人僅重述其原有之
    主張，並未具體指摘原裁定有何不當，其異議為無理由，應
    予駁回。
四、依民事訴訟法第240條之4第3項後段，裁定如主文。
中    華    民    國    98    年    7    月    17    日
                  民事第一庭  法  官  張瑞蘭
正本係照原本作成。
本裁定不得聲明不服。
中    華    民    國    98    年    7    月    17    日
                              書記官


司法院資訊處製作；財團法人民間司法改革基金會備份。
